# 请教陈版，母子公司交叉销售，少数股东权益计算

提问人：cjzhangyong 时间：2013-12-27 22:32:37
A持股B 65%，具有控制权 母公司A销售子公司B 销售收入为： 10 （数量）*10（销售单价）=100 销售成本为： 10 （数量）*8（成本单价）=80 B公司将该批产品 加工 加工费为 1 元每件，在销售给母公司A 销售收入为： 10 （数量） 15 （销售单价） =150 销售成本为： 10 （数量）(10+1)（成本单价）=110 母公司当期销售 5 只产品，另外 5 只未实现销售。 5 （数量）*17（单价）=85 5（数量） 11 （单价） =55 抵消分录 借：营业收入 100 贷：营业成本 80 存货 20 以上为母公司内部销售未实现利润，不参与计算少数股东权益 借：营业收入 150 贷：营业成本 140 存货 10 期末结存存货未实现利润为 30 元，这里母公司未实现 20 元（不参与计算少数股东权益），子公司未实现利润 10 元（少数股东权益 =10 35%）。 感觉少数股东权益计算有点问题，请教陈版指点。

回答人：chenyiwei
应该是期末未实现损益 30 中，归属于第一步骤的为 10 （＝[10-8]*5），归属于第二步骤的为 20 （＝[15-(10+1)] 5 ）. 所以抵消内部交易对少数股东损益的影响为 20 35%=7.